【裁判字號】    89,訴,88
【裁判日期】    890229
【裁判案由】    毒品危害防制條例等
【裁判全文】
臺灣板橋地方法院刑事判決                            八十九年度訴字第八八號
    公  訴  人  臺灣板橋地方法院檢察署檢察官
    被      告  甲○○
右列被告因毒品危害防制條例等案件，經檢察官提起公訴（八十八年度偵字第一六三
五二號），本院判決如左：
    主  文
甲○○連續轉讓第二級毒品，處有期徒刑柒月。扣案之第二級毒品安非他命貳包（淨
重零點肆公克）沒收銷燬之。又未經許可持有魚槍，處拘役肆拾日，如易科罰金以參
佰元折算壹日。扣案之魚槍（槍枝管制編號0000000000號、000000
0000號）貳枝沒收。
    事  實
一、甲○○明知安非他命係屬毒品危害防制條例第二條第二項第二款列管之第二級毒
    品，不得轉讓，竟基於概括之犯意，自民國（下同）八十八年六月間起自同年七
    月三日止，連續在台北縣新莊市○○○路一五六巷二號四樓之住處，將第二級毒
    品安非他命無償轉讓予乙○○四、五次吸用。又明知未經許可不得持有魚槍，竟
    於七十九年間在屏東縣枋山鄉○○村○○路四八號，自其舅舅處取得具有殺傷力
    之土造魚槍一枝（槍枝管制編號0000000000號），及於八十八年三月
    間，在宜蘭縣冬山河公園附近購得亦具有殺傷力之帆船牌魚槍一枝（槍枝管制編
    號0000000000號）後，攜至前開住所持有之，用以潛水打魚，而未經
    許可持有上開魚槍。嗣於八十八年七月三日二十時五十分許，與乙○○在上址經
    警持搜索票查獲，並扣得甲○○所有之安非他命二包（淨重０．四公克）、吸食
    器一組、魚槍二枝及乙○○所有之安非他命一包（淨０．三公克）。
二、案經台北縣警察局新莊分局報請台灣板橋地方法院檢察署檢察官偵查起訴。
    理  由
一、右揭未經許可持有魚槍之犯罪事實，業據被告甲○○供承不諱，並有魚槍二枝扣
    案可資佐證，且上開魚槍經送內政部警政署刑事警察局鑑定結果，認槍枝管制編
    號0000000000號之魚槍，係屬市售帆船牌魚槍，另槍枝管制編號00
    000000號之魚槍，係土造魚槍，均以橡皮彈力為動力，機械性能良好，可
    發射隨附之金屬箭，認具殺傷力，此有該局八十八年七月十二日刑鑑字第六四七
    三五號鑑驗通知書一件附卷可稽。本件事證明確，被告未經許可持有魚槍之犯行
    洵堪認定。
二、訊據被告甲○○矢口否認轉讓安非他命之犯行，辯稱：安非他命係其和乙○○每
    人各出資二千元，向綽號「阿雄」之人買的，其無轉讓安非他命予乙○○施用云
    云。惟查：被告無償提供安非他命予乙○○施用之事實，業據證人乙○○於歷次
    警訊、偵查及本院審理中供證綦詳，乙○○警訊中證稱「之前所吸食之安非他命
    均是甲○○無條件提供予我吸食的，未向我收取金錢」，偵查中證稱「之前均是
    他（甲○○）供應我吸食沒有拿錢」「六月份到七月三日，約四、五次」，本院
    審理中證稱：「（甲○○是否無償提供你安非他命）是。八十八年六月間到七月
    三日，在新莊市○○○路一五六巷二號四樓甲○○住處，他免費提供安非他命給
    我四、五次」，且有被告甲○○所有之安非他命二包（淨重０．四公克）、吸食
    器一組扣案可資佐證。此外乙○○於偵查中復證稱：「（被查獲那天情形）那天
    是我們一人出二千元要合買，但我二千元還未給他」，足見被告所辯安非他命係
    其和乙○○每人各出資二千元，向綽號「阿雄」之人買的云云，應係指被查獲當
    天之情形，其自八十八年六月間起至同年七月三日止，無償提供安非他命四、五
    次予乙○○之事實，堪可認定。
二、核被告甲○○轉讓安非他命予乙○○之所為，係犯毒品危害防制條例第八條第二
    項之轉讓第二級毒品罪；其持有魚槍之所為，係犯槍砲彈藥刀械管制條例第九條
    第三項之未經許可持有魚槍罪。先後多次轉讓行為，時間緊接，所犯罪名與構成
    要件均屬相同，顯係基於概括犯意為之，應依刑法第五十六條連續犯之規定，論
    以一罪並加重其刑；被告一行為持有二枝魚槍，為想像競合犯，應從一重處斷。
    所犯上開二罪，行為互殊，犯意各別，應予分論併罰。爰審酌被告之品性、犯罪
    之動機、目的、手段、轉讓安非他命之次數、持有魚槍僅供潛水打魚之用，未有
    其他不法行為及被告犯罪後坦承部分犯行之態度等一切情狀，量處如主文所示之
    刑，並諭知拘役易科罰金之折算標準示懲。
三、扣案之安非他命二包（淨重０．四公克），係被告所有之物，且屬毒品危害防制
    條例所列之第二級毒品，依同條例第十八條第一項前段沒收銷毀之。另扣案魚槍
    二枝（槍枝管制編號0000000000號、0000000000號），亦
    屬違禁物，依刑法第三十八條第一項第一款宣告沒收。此外扣案之安非他命一包
    （淨重０．三公克）係屬乙○○所有之物，吸食器一組，雖屬被告所有，惟與本
    件犯罪無直接關係，均不予宣告沒收，應由移案機關另行處理。
據上論斷，應依刑事訴訟法第二百九十九條第一項前段、毒品危害防制條例第八條第
二項、第十八條第一項前段、槍砲彈藥刀械管制條例第九條第三項、刑法第十一條前
段、第五十六條、第五十五條、第四十一條、第三十八條第一項第一款、罰金罰鍰提
高標準條例第二條，判決如主文。
本案經檢察官游鉦添到庭執行職務
中      華      民      國      八十九      年    二    月    二十九    日
                                  臺灣板橋地方法院刑事第一庭
                                      法  官  毛崑山
右正本證明與原本無異。
如不服本判決，應於判決送達後十日內，向本院提出上訴狀。
                                      書記官  李銷勳
中      華      民      國      八十九      年      二  月  二十九      日
毒品危害防制條例第八條：
轉讓第一級毒品者，處一年以上七年以下有期徒刑，得併科新臺幣一百萬元以下罰金
。
轉讓第二級毒品者，處六月以上五年以下有期徒刑，得併科新臺幣七十萬元以下罰金
。
轉讓第三級毒品者，處三年以下有期徒刑，得併科新臺幣三十萬元以下罰金。
前三項之未遂犯罪之。
槍砲彈藥刀械管制條例第九條
未經許可製造或販賣魚槍者，處一年以下有期徒刑、拘役或五千元以下罰金。
意圖供自己或他人犯罪之用，而犯前項之罪者，處二年以下有期徒刑、拘役或一萬元
以下罰金。
未經許可無故持有、寄藏或意圖販賣而陳列魚槍者，處六月以下有期徒刑、拘役或三
千元以下罰金。
第一項及第二項之未遂犯罰之。


司法院資訊處製作；財團法人民間司法改革基金會備份。
